# 求助陈版：融资担保基金运营公司收到政府融资担保基金入账及报表列示

提问人：1656512589 时间：2023-04-04 23:52:00
市政府为进一步健全融资担保行业扶持政策体系，印发了市融资担保基金设立方案，设立市融资担保基金，并由市地方金融监管局设立融资担保基金运营有限公司（国有独资公司），注册资金 100 万元，负责市融资担保基金日常运营。基金主要用途（一）风险救助（二）风险补偿（三）业务奖励。
基金资金来源为市、县（区）政府出资。基金实行专户存储、专款专用、封闭运行、独立核算。现基金运营有限公司基金专户收到市、县（区）政府基金出资 2700 万元，基金运营公司计入了专项应付款。
问题 1、基金运营有限公司基金专户收到市、县（区）政府基金出资 2700 万元，基金运营公司计入了专项应付款可正确，如不正确应计入哪个会计科目，在财务报中如何列示（在哪个报表项目列示）
问题 2、基金专户中的担保基金 2700 万元产生的利息，基金运营公司计入了财务费用-利息收入可正确，是否应增加担保基金。

回答人：chenyiwei
首先，要注意区分基金管理公司和受托管理的基金两个会计主体，要关注这两者的财产是否互相独立，如果依据相关规定，基金的财产独立于基金管理公司本身，则属于两个独立的会计主体，管理公司作为受托人运作管理该基金，负责编制该基金的报表，但不应将基金的资产、负债和损益纳入自身报表。
你的问题 2 （利息收入的处理）也是遵循相同的逻辑，即首先要判断基金和管理公司是否应分别作为两个互相独立的会计主体。